---
title: "R Notebook"
output: html_notebook
---

#Libreria
```{r}
rm(list = ls())

library(caret)
library(dplyr)
library(forcats)
library(ggplot2)
library(gridExtra)
library(Johnson)
library(lmtest) #Funcionalidad del Modelo
library(MASS)
library(PerformanceAnalytics)

```

#Cargar Data
```{r}
train <- read.csv("train.csv", sep=",")
train$longitude <- as.numeric(-1*train$longitude)
train <- train[-1]

test <- read.csv("test.csv", sep = ",")
test$longitude <- as.numeric(-1*test$longitude)
test <- test[-1]

```

# Nueva data, con los NA completados
```{r}
train$total_bedrooms <- ifelse(is.na(train$total_bedrooms),
                               mean(train$total_bedrooms, na.rm = TRUE),
                               train$total_bedrooms)

```

# Nueva data con codificacion de variables categoricas
```{r}
table(train$ocean_proximity)

Freq_Ocean <- train %>% group_by(ocean_proximity) %>%
  summarise(Freq_Ocean = n(), Density_Ocean = n()/nrow(train)) %>%
  arrange(-Freq_Ocean)

train <- merge(train, Freq_Ocean, by.x = "ocean_proximity", by.y = "ocean_proximity")

```

# Manejo de los Outliers

## Funcion detectar Outliers
```{r}
detect_outliers <- function(df, colname){
  
  histPlot <- df %>%
    ggplot(aes_string(x=colname)) +
    geom_histogram(color='white', fill='orange', alpha=0.8)+
    theme_minimal()
  
  boxPlot <- df %>%
    ggplot(aes_string(x=colname))+
    geom_boxplot()+
    theme_minimal()
  
  qqPlot <- df %>%
    ggplot(aes_string(sample=colname))+
    stat_qq()+
    stat_qq_line(col="red", lwd=1)+
    theme_minimal()
  
  plotOut <- grid.arrange(histPlot, boxPlot, qqPlot, ncol=3)+
  theme(aspect.ratio = 5/50)
  
  return(plotOut)
}
```

## Proceso Capping
```{r}

capping <- function(OutVar){
  IQR <- quantile(OutVar, 0.75)-quantile(OutVar,0.25)
  LS <- mean(OutVar) + 1.75*IQR
  LI <- mean(OutVar) - 1.75*IQR
  
  OutVar <- ifelse(OutVar >= LS, LS, OutVar)
  OutVar <- ifelse(OutVar <= LI, LI, OutVar)
  return(OutVar)
}

```

#### Nueva data con el manejo de los Outliers
```{r}
train$longitude_outliers <- capping(train$longitude)
train$latitude_outliers <- capping(train$latitude)
train$housing_median_age_outliers <- capping(train$housing_median_age)
train$total_rooms_outliers <- capping(train$total_rooms)
train$total_bedrooms_outliers <- capping(train$total_bedrooms)
train$population_outliers <- capping(train$population)
train$households_outliers <- capping(train$households)
train$median_income_outliers <- capping(train$median_income)
train$median_house_value_outliers <- capping(train$median_house_value)

```

# Nueva data con variables transformadas
```{r}
train$longitude_t <- RE.Johnson(train$longitude_outliers)$transformed
train$latitude_t <- RE.Johnson(train$latitude_outliers)$transformed
train$housing_median_age_t <- asin((train$housing_median_age_outliers/max(train$housing_median_age_outliers))^(1/2))
train$total_rooms_t <- RE.Johnson(train$total_rooms_outliers)$transformed
train$total_bedrooms_t <- RE.Johnson(train$total_bedrooms_outliers)$transformed
train$population_t <- RE.Johnson(train$population_outliers)$transformed
train$households_t <- RE.Johnson(train$households_outliers)$transformed
train$median_income_t <- RE.Johnson(train$median_income_outliers)$transformed
train$median_house_value_t <- RE.Johnson(train$median_house_value_outliers)$transformed

```

# Feature Scaling
```{r}
train2 <- as.data.frame(train[-c(1,21,30)])
train2 <- scale(train2)
train2 <- as.data.frame(train2)

names(train2)

```


# MODELO
```{r}
mod00 = lm(median_house_value ~., data = train2)
summary(mod00)
```

# Mod02: primeras variables significativas
```{r}
dataMod02 <- as.data.frame(train2[c(9,1,2,16,17,21,27)])

mod02 <- lm(median_house_value ~., data=dataMod02)
summary(mod02)
```

# Validación Cruzada o k-fold Cross Validation

## Particion de la data
```{r}
set.seed(123)
index <- createDataPartition(train2$median_house_value, p=0.8, list = FALSE)
dataTrain <- train2[index, ]
dataTest <- train2[-index, ]

```

## Construir Mod03
```{r}
mod03 <- lm(median_house_value ~., data=dataTrain)
summary(mod03)

predict <- mod03 %>% predict(dataTest)
data.frame( R2 = R2(predict, dataTest$median_house_value),
            RMSE = RMSE(predict, dataTest$median_house_value),
            MAE = MAE(predict, dataTest$median_house_value))

```


#Regularizaciones

## Training Control
```{r}
set.seed(123)
control = trainControl(method = 'repeatedcv', number = 10, repeats =5)
```

## Mod04: Ridge Regression
```{r}
library(glmnet)
set.seed(123)
ridge <-train(median_house_value~. , dataTrain, 
             method="glmnet",
             tuneGrid = expand.grid(alpha = 0, lambda=seq(0.0001, 1, length=5)),
             trControl=control)
ridge
```

## Visualizacion
```{r}
plot(ridge)
plot(ridge$finalModel, xvar="lambda", label = TRUE)
plot(ridge$finalModel, xvar="dev", label = TRUE)
plot(varImp(ridge, scale=T))
coef(ridge$finalModel, s=ridge$bestTune$lambda)

```

## Mod04: variables seleccionadas con Ridge Regression
```{r}
dataMod04 <- as.data.frame(train2[c(9,2,8,16,17,18,20)])

mod04 <- lm(median_house_value ~., data=dataMod04)
summary(mod04)
```













































